臺灣彰化地方法院刑事判決　　　　　　　　　　　　　九十一年度訴字第二九一號
　　公　訴　人　臺灣彰化地方法院檢察署檢察官
　　被　　　告　甲○○
右列被告因偽造文書等案件，經檢察官聲簡易判決處刑（九十年度偵字第五五五八號
），本院認應依通常程序審理，茲判決如左：
    主      文
甲○○行使偽造私文書，處有期徒刑肆月，如易科罰金，參佰元折算壹日；又連續以
加害生命、身體之事，恐嚇他人致生危害於安全，處有期徒刑參月，如易科罰金，參
佰元折算壹日；應執有期徒刑伍月，如易科罰金，參佰元折算壹日，緩刑貳年。
    事      實
一、甲○○與丙○○前為男女朋友關係，甲○○於民國（下同）九十年三月二十一日
    ，未經丙○○同意，且明知渠等並未舉行結婚之公開儀式，又無當場見聞渠等舉
    行結婚之公開儀式之證人，竟盜用丙○○之印章蓋印文於結婚證書之女方欄，並
    央請許英泉、劉春虎二人（涉及偽造文書罪部分另由檢察官偵辦）蓋印於見證人
    欄，偽造不實之結婚證書，復未經丙○○同意，持其印章、身分證至彰化縣秀水
    鄉戶政事務所，辦理二人之結婚登記，足生損害於戶政機關對於婚姻關係之公示
    性；另甲○○基於恐嚇之概括犯意，自九十年六月底起，至同年七月初止，連續
    多次撥打丙○○住處電話，於電話中恐嚇丙○○之父親丁○○、母親乙○○○，
    揚言：丙○○之戶籍要遷出彰化、要離婚，是一輩子不可能的，伊在彰化認識黑
    、白兩道很多人等語，使丁○○、乙○○○心生畏懼，致生危害於渠等之安全。
二、案經被害人丙○○訴由台灣彰化地方法院檢察署檢察官偵查起訴。
    理      由
一、訊據被告甲○○固坦承渠等並未舉行結婚之公開儀式，該二名證人亦未親自見聞
    結婚儀式，事後才拿給他們補蓋，及曾撥打電話予被害人父母等事實，惟矢口否
    認有上開犯行，辯稱：九十年三月二十一日，伊對告訴人說：「妳把證件拿給我
    ，我去辦結婚登記」等語，當時告訴人在半夢半醒間有表示同意，事後伊亦未在
    電話中恐嚇云云；經查，（一）被告盜用印章、偽造私文書、行使偽造私文書、
    使公務員登載不實等犯行部分，業據被害人丙○○枝於偵、審中指訴綦詳，並有
    結婚證書影本一紙附卷可稽；雖被告辯稱：有得被害人丙○○同意，戶政人員教
    伊可以一個人前來辦理云云，然訊據被害人丙○○否認有同意結婚之事，且若兩
    造合意成婚，理應舉行婚禮，再由見證之二人簽名於結婚證書上，惟本件結婚證
    書上之證人許英泉、劉春虎於偵查中坦承並未見聞兩造結婚儀式，參以被告竟一
    人前往戶政機關辦理結婚登記，實與常理不合，故被告私自取走告訴人之印章、
    身分證，自行蓋印於結婚證書上，並至戶政事務所辦理結婚登記，被告於主觀上
    具有盜用印章、偽造文書、使公務員登載不實之故意甚明，其此部份犯行堪予認
    定；（二）被告恐嚇犯行部分雖據其否認有於電話中出言恐嚇等情，並辯稱：伊
    是要請告訴人回來，但她爸都說要法院見，伊口氣稍差而已，且伊之右手有殘疾
    ，不可能恐嚇他們云云，然被告於九十年十一月二十二日偵訊中坦承其有於前揭
    時間，每天打一通電話、共撥打約十天之電話至告訴人之家中之事實，且被告出
    言恐嚇等情亦據被害人丁○○、乙○○○於偵、審中指述明確，被害人與被告素
    無怨隙，衡情應無架詞構陷之理，被告恐嚇犯行亦堪認定。
二、核被告甲○○所為，係犯刑法第二百十六條、第二百十條之行使偽造私文書罪、
    同法第二百十四條使公務員登載不實罪、同法第二百十七條第二項盜用印章罪及
    同法第三百零五條之恐嚇危害安全罪。被告盜用印章乃係偽造私文書之階段行為
    ，又其偽造私文書進而行使，應為行使之高度行為吸收，均不另論罪。另被告所
    犯行使偽造私文書罪與使公務員登載不實二罪間，有方法結果之牽連關係，為牽
    連犯，應從一重論以行使偽造私文書罪。又被告多次恐嚇行為，時間緊接，犯罪
    構成要件相同，顯係基於概括犯意反覆為之，係連續犯，應以一罪論，並加重其
    刑。而被告所犯上開行使偽造私文書、連續恐嚇二罪間，犯意各別，行為互殊，
    應予分論併罰。爰審酌被告因感情之事一時失慮，事後已與被害人和解（如偵卷
    內離婚協議書），犯罪之方法、手段、所生危害，暨犯後態度等一切情狀，量處
    如主文所示之刑，並定其應執行之刑及諭知易科罰金之折算標準。查被告前未曾
    受有期徒刑以上刑之宣告，此有臺灣彰化地方法院檢察署刑案資料查註紀錄表一
    紙在卷可稽，其經此教訓，應知警惕而無再犯之虞，所宣告之刑，認以暫不執行
    為適當，併予宣告緩刑二年，以勵自新。
三、據上論斷，應依刑事訴訟法四百五十二條、第二百九十九條第一項前段，刑法第
    五十六條、第二百十六條、第二百十條、第二百十四條、第三百零五條、第五十
    五條、第五十一條第五款、第七十四條第一款，罰金罰鍰提高標準條例第一條前
    段、第二條，判決如主文。
本案經檢察官盧永盛到庭執行職務。
中      華      民      國    九十一    年      六      月    二十五    日
                                  臺灣彰化地方法院刑事第二庭
                                      法      官  謝  仁  棠
右正本證明與原本無異。
如不服本判決，應於判決送達後十日內，向本院提出上訴狀( 須附繕本 )。
告訴人或被害人對於判決如有不服具備理由請求檢察官上訴者，其上訴期間之計算係
以檢察官收受判決正本之日期為準。
                                      法院書記官  于  淑  真
中      華      民      國    九十一    年      六      月    二十五    日
刑法第二百十六條
行使第二百十條至第二百十五條之文書者，依偽造、變造文書或登載不實事項或使登
載不實事項之規定處斷。
刑法第二百十條
偽造、變造私文書，足以生損害於公眾或他人者，處五年以下有期徒刑。
刑法第二百十四條
明知為不實之事項，而使公務員登載於職務上所掌之公文書，足以生損害於公眾或他
人者，處三年以下有期徒刑、拘役或五百元以下罰金。
刑法第三百零五條
以加害生命、身體、自由、名譽、財產之事恐嚇他人，致生危害於安全者，處二年以
下有期徒刑、拘役或三百元以下罰金。
